【裁判字號】    89,易,1510
【裁判日期】    890928
【裁判案由】    毒品危害防制條例
【裁判全文】
臺灣臺中地方法院刑事判決                        八十九年度易字第一五一號
    公  訴  人  台灣台中地方法院檢察署檢察官
    被      告  甲○○
右列被告因毒品危害防制條例案件，經檢察官提起公訴（八十九年度毒偵字第二０七
一號），及移送併辦（八十九年度毒偵字第五七０二號），本院判決如左：
    主  文
甲○○連續施用第二級毒品，處有期徒刑伍月，如易科罰金，以參佰元折算壹日。
安非他命參包（毛重各二公克、一．四公克、０．三公克）沒收銷燬之。
    事  實
一、甲○○曾於民國八十七年六月間因施用毒品案件，經送觀察勒戒結果，認無繼續
    施用毒品傾向，經臺灣台中地方法院檢察署檢察官於八十七年六月二十九日以八
    十七年度偵字第七六一九號為不起訴處分，復又於八十七年十月間因施用毒品案
    件，經送觀察勒戒結果，亦認無繼續施用毒品傾向，經臺灣台中地方法院檢察署
    檢察官於八十七年十一月二日以八十七年度偵字第一六五一四號為不起訴處分。
    甲○○復基於施用安非他命之概括犯意，先於八十九年一月二十九日凌晨一時許
    ，在台中市○○路四二八號三樓之三租屋處，施用第二級毒品安非他命一次，嗣
    於八十九年八月二十三日，在台中市○○街十二樓之二十五號租處，將安非他命
    置於吸食器內，於其下以火燒烤生煙之方式，施用安非他命一次。甲○○並分別
    於八十九年一月三十日清晨七時許，在台中市○區○○路富苑汽車賓館內，及於
    八十九年八月二十五日三時四十分許，在台中市○○○街與東興西街口，為警查
    獲，並在甲○○身上扣得安非他命二包（毛重各二公克、一．四公克）及在被告
    上開東興西街租處查獲安非他命一包（毛重０．三公克）。
二、案經台中市警察局第三分局及第四分局分別報請臺灣臺中地方法院檢察署檢察官
    偵查起訴及移送併辦。
    理  由
一、訊據被告甲○○坦承於前揭八十九年八月二十三日有施用安非他命等事實，惟否
    認八十九年一月二十九日有何施用安非他命犯行，辯稱：伊當時與陳威伸共處一
    室，可能吸到二手煙云云。經查被告於八十九年一月三十日為警查獲時所採集之
    尿液，經送驗結果，呈甲基安非他命陽性反應，有台中市衛生局煙毒尿液檢驗成
    績書一件在卷足憑；復經證人陳威伸於警訊時證述明確；另有在被告身上及租處
    查獲之安非他命共三包（毛重各二公克、一．四公克、０．三公克）扣案可資佐
    證；又一般施打毒品（或麻醉藥品），八小時內約有百分之八十量於尿中排出，
    二十四小時後剩餘量之百分之九十再排出，七十二小時後仍有微量排出，而因人
    體代謝差異（即成癮者），其代謝時間慢，故於一百二十小時內，利用較具公信
    力之儀器（如氣相層析質譜議），仍可能被檢測出，亦有憲兵司令部八十年五月
    七日（八十）鑑驗字第一七四六號函可資參照。又於吸食煙毒及麻醉藥品之旁，
    同時吸入該吸食者燃燒藥物所排出之氣體（即俗稱二手煙），能否在尿液中被檢
    出煙毒或甲基安非他命反應，文獻上尚無此類研究報告，然按法務部調查局檢驗
    煙毒經驗研判，若非共處於空間密閉狹小，並故意大量吸入該氣體，應不至於尿
    液中代謝出煙毒或甲基安非他命反應，亦有法務部調查局八十三年九月十七日八
    三發技一字第八三一００一八五號函可考。再者被告先後因施用毒品案件，經送
    觀察勒戒結果，均認無繼續施用毒品傾向，經臺灣台中地方法院檢察署檢察官於
    八十七年六月二十九日以八十七年度偵字第七六一九號，及於八十七年十一月二
    日以八十七年度偵字第一六五一四號為不起訴處分，為被告自承在卷，亦有不起
    訴處分書二紙及臺灣台中地方法院檢察署刑案資料查註紀錄表一份附卷可考，是
    被告上開所辯，為卸責之詞，不足採信，其三犯施用毒品犯行堪以認定。
二、核被告所為，係犯毒品危害防制條例第十條第二項之施用第二級毒品安非他命罪
    。被告先後施用安非他命而持有安非他命之低度行為，為施用之高度行為所吸收
    ，不另論罪。其先後二次施用毒品之行為，時間緊接，犯罪構成要件相同，顯係
    基於概括犯意反覆為之，應依連續犯規定論以一罪，並加重其刑，併辦部分與有
    罪部分有連續犯裁判上一罪之關係，本院自得併予審理。爰審酌被告年輕不思正
    途，其因施用毒品經觀察勒戒後仍再行施用安非他命不輟，無視於毒品對於自身
    健康之戕害及國家對於杜絕毒品犯罪之禁令，犯後否認犯行不知悔悟，惟被告已
    令入戒治處所施以強制戒治等一切情狀，量處如主文所示之刑，並諭知易科罰金
    之折算標準，以示懲儆。扣案之安非他命三包（毛重各二公克、一．四公克、０
    ．三公克）為毒品，不論何人所有，應依同條例第十八條第一項前段規定宣告沒
    收並諭知銷燬。
據上論斷，應依刑事訴訟法第二百九十九條第一項前段，毒品危害防制條例第十條第
二項、第十八條第一項前段、第二十條第三項，刑法第十一條前段、第五十六條、第
四十一條，罰金罰鍰提高標準條例第二條，判決如主文。
中      華      民      國      八十九      年      九    月  二十八    日
                                        法  官  林郁婷
右正本證明與原本無異。
如不服本判決，應於送達後十日內向本院提出上訴狀 （須附繕本） ，上訴於台灣高
等法院台中分院。
                                        書記官
中      華      民      國      八十九      年      九    月  二十八    日
附錄論罪科刑法條
毒品危害防制條例第十條第二項：施用第二級毒品者，處三年以下有期徒刑。


司法院資訊處製作；財團法人民間司法改革基金會備份。
